臺灣高等法院高雄分院刑事判決　　　　 94年度上訴字第468號
上　訴　人　臺灣高雄地方法院檢察署檢察官
被　　　告　甲○○
　　　　　　　　　　　號
上列上訴人因被告違反毒品危害防制條例案件，不服臺灣高雄地
方法院93年度訴字第2001號中華民國94年2月25日第一審判決（
起訴及移送本院併辦案號：臺灣高雄地方法院檢察署93年度毒偵
字第3344號及94年度毒偵字第889 號），提起上訴，本院判決如
下：
     主  文
原判決撤銷。
甲○○連續施用第一級毒品，累犯，處有期徒刑拾月。又連續施
用第二級毒品，累犯，處有期徒刑伍月。應執行有期徒刑壹年貳
月。
     事  實
一、甲○○曾於民國（下同）90年間因施用毒品案件，令入戒治
    處所強制戒治，經停止強制戒治付保護管束，嗣遭撤銷保護
    管束繼續執行強制戒治，於91年12月7 日強制戒治期滿。詎
    仍於上開強制戒治執行完畢釋放後五年內，基於施用第一級
    毒品海洛因之概括犯意，自93年4 月間起，至94年1 月20日
    15時止，在高雄縣橋頭鄉○○村○○○路25之2 號其友人住
    處及其他不詳處所，以將海洛因摻入香煙中燃燒吸食煙氣之
    方式，施用海洛因多次。又基於施用第二級毒品甲基安非他
    命之概括犯意，自93年5 月5 日起至94年1 月19日晚上某時
    止，在上開朋友住處及不詳地點，以燃燒甲基安非他命吸食
    煙氣之方式，施用甲基安非他命多次。嗣為警先於93年5 月
    5 日19時，在高雄市○○區○○街與崇善街口盤檢時查獲；
    再於94年1 月20日17時10分，在高雄縣橋頭鄉○○村○○○
    路25之2號居處，為警查獲。
二、案經高雄縣政府警察局鳳山分局、高雄市政府警察局新興分
    局報由臺灣高雄地方法院檢察署檢察官偵查起訴及移送本院
    併案審理。
     理  由
一、被告甲○○經本院傳喚未據到庭，然查被告確有上開施用第
    一級毒品、第二級毒品之犯行，已據其於檢察官偵查及原審
    審理時坦承不諱；而被告先後兩次被查獲後，經警採其尿液
    凱旋醫院93年5 月17日高市凱醫驗字第01860 號尿液檢驗成
    績書及同院94年2 月17日編號00000000號濫用藥物尿液檢驗
    報告各1 紙附卷可稽，足徵被告之自白核與事實相符，應堪
    採信。又被告先前於90年間因施用毒品案件，令入戒治處所
    強制戒治，經停止強制戒治付保護管束，嗣遭撤銷保護管束
    繼續執行強制戒治，於91年12月7 日強制戒治期滿，有臺灣
    高雄地方法院檢察署刑案資料查註紀錄表、臺灣高等法院被
    告全國前案紀錄表各1 份可參，被告於強制戒治執行完畢釋
    放5 年內，有施用第一級毒品及第二級毒品之行為，堪予確
    認，被告犯行洵堪認定。
二、核被告所為，係犯毒品危害防制條例第10條第1 項之施用第
    一級毒品罪及同條第2 項施用第二級毒品罪，被告多次施用
    第一級、第二級毒品犯行，係基於概括之犯意，應依刑法第
    56條論以連續犯。又其持有第一級毒品及持有第二級毒品之
    低度行為，應各為施用第一級毒品及施用第二級毒品之高度
    行為所吸收，不另論罪。被告所犯上開二罪，罪名不同，犯
    意各別，應予分論併罰。再查被告曾於86年間因煙毒案件，
    經原審法院判處有期徒刑3 年2 月確定，並於87年12月29日
    假釋出獄，於89年4 月6 日假釋期滿視為刑之執行完畢，有
    臺灣高雄地方法院檢察署刑案資料查註紀錄表及臺灣高等法
    院被告全國前案紀錄表可憑，其於前案執行完畢後，5 年內
    再犯本件有期徒刑以上之罪，為累犯，應加重其刑。又檢察
    官雖僅就被告於93年5 月6 日為警採尿時回溯24小時內之某
    時施用第一級毒品海洛因及第二級毒品甲基安非他命之行為
    起訴，惟被告於其他時間施用海洛因及甲基安非他命之行為
    ，因與起訴事實有連續犯之裁判上一罪關係，本院自得一併
    予以審理。
三、原審予以論罪科刑，固非無見；然查原審對於前開檢察官起
    訴外之被告施用海洛因及甲基安非他命行為未及一併審理，
    自有未洽。檢察官上訴執此指摘原判決不當，非無理由，應
    由本院將原判決撤銷。審酌被告先前業因施用毒品行為遭強
    制戒治，竟仍未戒絕毒品，猶再施用毒品，顯見其不知悔改
    ，意志不堅，惟念其施用毒品乃自戕一己之身體健康，尚未
    害及他人，且犯後坦承犯行，態度尚稱良好等一切情狀，分
    別量處被告施用第一級毒品罪有期徒刑10月，施用第二級毒
    品有期徒刑5 月，並定其應執行刑為有期徒刑1 年2 月。至
    被告於第2 次為警查獲時，為警扣得之海洛因3 大包、3 小
    包（總共毛重87.6公克）、安非他命2 小包（總共20.4公克
    ）、磅秤1 只、使用過分裝袋24個、空夾鏈袋4 包、注射針
    筒5 支、殘渣夾鏈袋7 個、安非他命吸食器2 只及新台幣7
    萬8,400 元等物，因被告另與張美花涉犯共同販賣第一級毒
    品、第二級毒品罪，現刻由台灣高雄地方法院檢察署以94年
    度毒偵字第2807號偵辦中，該等扣案之物品，均隨該案移送
    偵辦，且被告係自承以將海洛因摻入香煙吸食之方式施用，
    該注射針筒應與其施用海洛因無關；又被告係與張美花、蔡
    志文同時被查獲，該處所原係其與男友王琳元同居處，王琳
    元亦因涉犯毒品案甫入監服刑，業據被告供述在卷，則安非
    他命吸食器亦難認係被告所使用，故上開扣案之物品均不宜
    於本案宣告沒收，附此明。
四、被告經本院合法傳喚，無正當理由不到庭，爰不待其陳述，
    逕行判決。
據上論斷，應依刑事訴訟法第371 條、第369 條第1 項前段、第
364 條、第299 條第1 項前段，毒品危害防制條例第10條第1 項
、第2 項，刑法第11條前段、第56條、第47條、第51條第5 款，
判決如主文。
本案經檢察官朱文彬到庭執行職務。
中　　華　　民　　國　　94　　年　　4 　　月　　29　　日
                  刑事第四庭    審判長法  官  蕭權閔
                                      法  官  李嘉興
                                      法  官  陳吉雄
以上正本證明與原本無異。
施用第一級毒品部分，如不服本判決應於收受本判決後10日內向
本院提出上訴書狀，其未敘述上訴理由者，並得於提起上訴後10
日內向本院補提理由書狀（均須按他造當事人之人數附繕本）「
切勿逕送上級法院」。
其餘不得上訴。
中　　華　　民　　國　　94　　年　　5 　　月　　2 　　日
　　　　　　　　　　　　　　　　　　　書記官  梁美姿
附錄本判決論罪科刑法條：
毒品危害防制條例第10條第1項、第2項
施用第一級毒品者，處6月以上5年以下有期徒刑。
施用第二級毒品者，處3年以下有期徒刑。
                                                  Ａ
